【裁判字號】    90,簡上,161
【裁判日期】    901212
【裁判案由】    贓物
【裁判全文】
臺灣桃園地方法院刑事判決                          九十年度簡上字第一六一號
    上  訴  人
    即  被  告  甲○○
右列上訴人因贓物案件，不服本院桃園簡易庭中華民國九十年七月二十五日九十年度
桃簡字第八三二號第一審判決（聲請簡易判決處刑書案號：九十年度偵字第七六五一
號）提起上訴，本院管轄第二審之合議庭判決如左：
    主  文
上訴駁回。
甲○○緩刑貳年。
    事  實
一、甲○○明知懸掛車牌號碼ＲＧＩ—六八三號車牌（該車牌係林庚輝所有，於不詳
    時地遺失）之車號ＶＬＮ—六八五號（引擎號碼：五ＣＲ—一０六四六一）山葉
    牌輕型機車（該機車係林玉芝所有，於八十八年十二月十一日十三時許，在桃園
    市○○街南門市場前失竊）係來歷不明之贓物，竟於八十九年十月間某日，在桃
    園縣桃園市○○路一帶某處，向真實姓名年籍不詳，綽號「阿明」之成年男子，
    以新台幣（下同）八千元之代價買受之，以供其代步之用。嗣於九十年五月八日
    廿三時許，在桃園市○○路十之一號前，適甲○○正欲騎乘前揭機車時，為警當
    場查獲。
二、案經桃園縣警察局桃園分局報告臺灣桃園地方法院檢察署檢察官偵查起訴。
    理  由
一、訊據上訴人即被告甲○○矢口否認上開故買贓物犯行，辯稱：該機車係伊哥哥晉
    園鋼交與伊，伊不知該機車係贓車，伊之所以在警偵訊中坦承犯行，係因怕連累
    伊哥哥，今因伊哥哥已過世，才將真相說出云云。然查，上訴人即被告迭於警偵
    訊中對於在右揭時地故買贓物之事實均坦承不諱，並對於買受該機車之時間、地
    點、價錢、出售者供述稽詳，並前後互核相符，復稽之上訴人即被告買受該機車
    後均未辦理過戶，顯有可疑。再參以被告雖於本院審理中辯稱該機車係伊哥哥晉
    園鋼交與伊使用云云，然晉園鋼既已過世，被告並稱：並無任何證據憑資證明上
    情，則被告所辯已難查證，仍難推翻前揭被告出於任意性之自白。又車牌號碼Ｒ
    ＧＩ—六八三號車牌係被害人林庚輝所有，於不詳時地遺失；車號ＶＬＮ—六八
    五號（引擎號碼：五ＣＲ—一０六四六一）山葉牌輕型機車係林玉芝所有，於八
    十八年十二月十一日十三時許，在桃園市○○街南門市場前失竊等情，復據被害
    人林玉芝證述明確，此外並有贓物領據、車輛竊盜、車牌失竊資料個別查詢報表
    及車籍作業資料系統查詢認可資料、代保管條各一紙及照片一張在卷可稽，是上
    開機車及車牌均屬來歷不明之贓物自堪認定。本件事證明確，被告犯行洵堪認定
    ，應予依法論科。
二、查被告行為後刑法第四十一條易科罰金之規定，已於九十年一月四日修正，並經
    總統於同年月十日公布，業於同年月十二日生效，修正後得易科罰金之規定，由
    最重本刑三年以下有期徒刑之罪，修正為五年以下有期徒刑之罪，兩者相較，以
    新法較有利於被告，依刑法第二條第一項前段規定，應適用新法處斷。核被告所
    為，係犯刑法三百四十九條第二項之故買贓物罪。原審依刑事訴訟法第四百四十
    九條第一項前段，刑法第二條第一項前段、第三百四十九條第二項、修正後刑法
    第四十一條第一項前段，罰金罰鍰提高標準條例第一條前段、第二條逕以簡易判
    決量處被告有期徒刑三月，如易科罰金，以三百元折算一日，認事用法均無違誤
    ，量刑亦屬允當，應予維持，被告提起上訴任意指摘原判決不當，求予撤銷改判
    ，為無理由，應予駁回。
三、未查，被告未曾受有期徒刑以上刑之宣告，有臺灣高等法院被告前案紀錄表一份
    在卷可稽，渠因一時失慮，致罹刑章，經此偵審程序，當知所警惕，信無再犯之
    虞，且被告尚須獨立撫養年僅五歲之稚女，此有戶口名簿影本及幼稚園月費收據
    各一份在卷可參，本院認所宣告之刑以暫不執行為適當，爰諭知緩刑二年，用啟
    自新
據上論斷，應依刑事訴訟法第四百五十五條之一第三項、第三百六十八條，刑法第七
十四條第一款，判決如主文。
本案經檢察官張立中到庭執行職務。
中      華      民      國    九十      年     十二     月     十二     日
                                      臺灣桃園地方法院刑事第一庭
                                          審判長法官  吳爭奇
                                                法官  黃斯偉
                                                法官  陳永來
右正本證明與原本無異。
不得上訴。
                                              書記官   洪明媚
中      華      民      國     九十     年     十二     月      十二    日
附論罪科刑依據之法條：
刑法第三百四十九條
收受贓物者，處三年以下有期徒刑、拘役或五百元以下罰金。
搬運、寄藏、故買贓物或為牙保者，處五年以下有期徒刑、拘役或科或併科一千元以
下罰金。
因贓物變得之財物，以贓物論。


司法院資訊處製作；財團法人民間司法改革基金會備份。
